臺灣高等法院臺南分院刑事裁定　　　　100年度抗字第343號
抗　告　人　張揚竣
選任辯護人　林士龍　律師
　　　　　　彭大勇　律師
上列抗告人因延長羈押案件，不服臺灣臺南地方法院中華民國
100年10月18日裁定（100年度訴字第564號）提起抗告，本院裁
定如下：
    主  文
抗告駁回。
    理  由
一、本件抗告意旨略以：伊自100年3月29日起羈押迄今已逾7月
    之久，伊就所犯部分已坦承認罪，原審認伊犯罪嫌疑重大，
    顯有違誤。且被告未經判決有罪確定，應推定無罪。伊為犯
    罪嫌疑人，非有罪之受刑人，原裁定違反憲法第8條人身自
    由保障之規定。又伊有固定居住所，以往開庭或執行都準時
    報到，並無逃亡之虞。另伊未婚妻罹患乳癌，收押於女子看
    守所，需伊安排化療療程，並開立診斷証明書以資申辦保外
    就醫追蹤治療，且伊為家中長子，尚有年邁雙親及年幼小孩
    須伊照顧，為此抗告，求為具保停止羈押云云。
二、按羈押後，有無繼續羈押之必要，仍許法院斟酌訴訟進行程
    度及其他一切情事而為認定，除有刑事訴訟法第114條各款
    所列情形之一不得駁回者外，是否撤銷羈押或准許具保停止
    羈押，該管法院有自由裁量之權，衡非被告所得強求（最高
    法院46年台抗字第6號判例參照）。又刑事訴訟法第101條第
    1項所稱「犯罪嫌疑重大」，係指有具體事由足以令人相信
    被告可能涉嫌其被指控之犯罪即足當之，亦即僅需自由證明
    即可，與認定犯罪事實所依憑之證據需達無合理懷疑之程度
    者有不同。且刑事訴訟程序乃一動態過程，有無羈押被告之
    必要，自應由法院斟酌審判時之卷證資料及其他相關情事認
    定之（最高法院95年台抗字第396 號裁定參照）。次按憲法
    保障人民身體自由之意旨，被告犯上開條款之罪嫌疑重大者
    ，仍應有相當理由認為其有逃亡、湮滅、偽造、變造證據或
    勾串共犯或證人等之虞，法院斟酌該被告具保、責付或限制
    住居等侵害較小之手段，均不足以確保追訴、審判或執行程
    式之順利進行，始符合該條款規定，非予羈押，顯難進行追
    訴、審判或執行之要件，此際羈押乃為維持刑事司法權有效
    行使之最後必要手段，於此範圍內，尚未逾越憲法第23條規
    定之比例原則，符合本院釋字第392號、第653號、第654號
    解釋意旨，與憲法第8條保障人民身體自由及第16條保障人
    民訴訟權之意旨，尚無違背（司法院釋字第665號解釋理由
    書參照）。又重罪常伴有逃亡、滅證之高度可能，係趨吉避
    凶、脫免刑責、不甘受罰之基本人性，倘一般正常之人，依
    其合理判斷，可認為該犯重罪嫌疑重大之人具有逃亡或滅證
    之相當或然率存在，即已該當「相當理由」之認定標準，不
    以達到充分可信或確定程度為必要（最高法院98年度台抗字
    第668號裁定意旨參照）。
三、經查：
  (一)被告張揚竣被訴販賣第1、2級毒品海洛因、甲基安非他命，
    經原審審理中，認被告所犯上揭罪嫌嫌疑重大，且販賣第一
    、二級毒品為最輕本刑為5年以上有期徒刑之罪，被告有逃
    亡之虞，非予羈押顯難進行審判，於100年5月24日裁定羈押
    。嗣於羈押期間屆滿前，認本件羈押原因仍繼續存在，而分
    別自100年8月24日起、同年10月24日起延長2月。
  (二)被告雖以上開情詞指摘原裁定不當。但查：
    被告涉犯販賣第一、二級毒品，依相關証人証詞，及被告供
    稱已坦承部分事實，可見被告涉犯上開罪名之犯罪嫌疑重大
    ；而被告所犯上開罪名，均屬最輕本刑5年以上有期徒刑之
    罪，基於趨吉避凶，脫免刑責、不甘受罰之人性，涉犯重罪
    之人常伴有逃亡、滅證之高度可能，衡之常情，可認被告具
    有逃亡之相當或然率存在，自不以被告是否有固定住所而受
    影響，揆之上開說明，被告有羈押之必要。且此項羈押之必
    要性，尚難以命具保、責付或限制住居等侵害較小之手段，
    以確保追訴、審判或執行程式之順利進行。至於被告家庭狀
    況，尚非被告羈押原因是否消滅應予審酌之事項。另縱認被
    告已無刑事訴訟法第101條第1項第1款之羈押原因，但既仍
    有同條項第3款之羈押原因，自仍應裁定延長羈押。
四、綜上各情，原審認被告羈押之原因依然存在，因而裁定被告
    自100年10月24日起延長2月。本院經核原裁定認事用法，尚
    無不合。抗告意旨，指摘原裁定不當，非有理由，應予駁回
    。
五、據上論結，應依刑事訴訟法第412條，裁定如主文。
中    華    民    國   100    年    11    月    8     日
                  刑事第四庭    審判長法  官  吳志誠
                                      法  官  彭喜有
                                      法  官  陳珍如
以上正本證明與原本無異。
不得再抗告。
                                      書記官  劉清洪
中    華    民    國   100    年    11    月    9     日